【裁判字號】    91,自,392
【裁判日期】    920325
【裁判案由】    詐欺
【裁判全文】
臺灣高雄地方法院刑事判決                          九十一年度自字第三九二號
    自  訴  人  辛○○
    自  訴  人  未○○
    自  訴  人  壬○○
    被      告  酉○○
    被      告  戌○○
    被      告  卯○○
    共      同
    選任辯護人  劉新安
右列被告因偽造文書等案件，經自訴人提起自訴及檢察官移
偵字第二四四四號），本院判決如左：
    主  文
戌○○共同連續行使偽造私文書，足以生損害於他人，處有期徒刑肆年。
酉○○共同連續行使偽造私文書，足以生損害於他人，處有期徒刑參年。
卯○○無罪。
    事  實
一、戌○○自民國八十九年間起，即因遭人倒債而週轉不靈，竟與其夫酉○○共同基
    於意圖為自己不法所有及行使偽造私文書之概括犯意聯絡，由戌○○擔任會首，
    邀集辛○○、未○○、壬○○、子○○、丑○○、戊○○○、癸○○○、己○○
    、申○○等人參加如附表所示、每會金額（新台幣）一萬元、採內標制之互助會
    （各會起迄時間、會員數、止會時間，詳如附表所示），且明知其女卯○○並未
    加入附表編號六所示之互助會，竟將之列入會單內，並佯以不存在之人「雪仔」
    、「劉麗珠」、「阿美」、「劉美」、「劉姿玲」、「霞仔」、「劉麗玉」等人
    之名義，加入如附表所示之互助會，將渠等列入會單內。戌○○、酉○○並自八
    十九年間起，利用會員間相互不認識及開標時未全數到場之機會，在高雄縣大寮
鄉○○村○○路四十巷十四號住處，偽以「卯○○」、「雪仔」、「劉麗珠」、
    「阿美」、「劉美」、「劉姿玲」、「霞仔」、「劉麗玉」等人之名義，或偽造
    載有競標利息之準私文書標單（未據扣案）參與競標，而連續持該偽造之標單向
    各該互助會之活會會員行使之，足以生損害於辛○○、壬○○、未○○及其他競
    標時仍為活會之會員，或以口頭之方式參與競標，以二千元至三千元間不等之競
    標利息，冒標渠等以「卯○○」、「雪仔」、「劉麗珠」、「阿美」、「劉美」
    、「劉姿玲」、「霞仔」、「劉麗玉」等人名義參加之所有互助會（戌○○、酉
    ○○冒用前開人士名義參加之互助會及會數，詳如附表所示），並再重複偽以「
    卯○○」、「雪仔」、「劉麗珠」、「阿美」、「劉美」、「劉姿玲」、「霞仔
    」、「劉麗玉」等人之名義，或偽造載有競標利息之標單（未據扣案）參與競標
    ，而連續持該偽造之標單向各該互助會之活會會員行使之，足以生損害於辛○○
    、壬○○、未○○及其他競標時仍為活會之會員，或以口頭之方式參與競標，以
    二千元至三千元間不等之競標利息，冒標附表編號一之互助會二會、附表編號二
    之互助會十三會、附表編號三之互助會二十一會、附表編號四之互助會十一會、
    附表編號五之互助會十一會、附表編號六之互助會五會、附表編號七之互助會五
    會，得標後即據以向各互助會之活會會員收取會款，致各該互助會之活會會員陷
    於錯誤而交付會款，連續向各該次競標時仍為活會之會員詐騙財物（冒標時仍為
    活會之會員所繳交之會款，即為詐欺所得之金額，因戌○○、酉○○無法確定冒
    標之日期、利息及會數，致無法計算詐欺之金額若干）。嗣於九十一年八月五日
    ，戌○○所召集之上開互助會因無法繳付會款而宣告止會，經酉○○與辛○○、
    未○○、壬○○等活會會員協調確認後，辛○○、未○○、壬○○等人始知受騙
    。
二、案經辛○○、未○○、壬○○提起自訴及臺灣高雄地方法院檢察署檢察官移送併
    案審理。
    理  由
壹、有罪部分：
一、右揭事實，業經被告戌○○於本院審理中坦承不諱，核與自訴人辛○○、未○○
    、壬○○之指述、證人丙○○、午○○、辰○○、許秀琴、甲○○○、乙○○、
    劉簡秀花之證述及被害人子○○、丑○○、戊○○○、丁○○○之指述情節相符
    ，並有會單九紙在卷可稽，足認被告戌○○之自白與事實相符，洵堪採為論罪科
    刑之依據。事證明確，被告戌○○之犯行，堪予認定。
二、另訊據被告酉○○則矢口否認有何自訴人所指之犯行，辯稱：伊太太戌○○召會
    已經有二十年，期間從未與會員發生金錢糾葛，直至九十一年八月六、七日，伊
    發覺戌○○因需款孔急，神態慌恐，才知悉戌○○有冒標互助會之情事，伊就立
    即要求戌○○止會，並要求戌○○退還九十一年八月五日已收之會錢，再於九十
    一年八月十四日邀集會員協調，設法減少會員之損失；伊在結婚前為職業軍人，
    直至八十四年四月十八日退伍，前因身分關係，二十年軍旅生涯中，與妻小共住
    一室之時間極為有限，伊所能履行之義務係按月交付生活費予戌○○，休假時返
    家探視，家庭事務、子女教育暨經濟大權均歸由戌○○掌理，伊不曾加以過問，
    退伍後，四處打工，迄覓得中國製鋼公司外包工作後，每月收入固定在一、二萬
    元間，按月將薪資所得中之一萬元連同每月領取之終身俸五萬元交予戌○○做為
    家庭生活之用，伊認為家庭經濟堪稱小康，子女並已長大成人，並無召集互助會
    之必要，屢次建議戌○○應停止召集合會，但不獲戌○○同意，因此，互助會雖
    在住處客廳開標，但伊並不敢過問任何事情，僅能專注於電視畫面及聲音，確無
    能力參與召募開標等事宜，且伊與戌○○同住一處，又為夫妻關係，偶有會員欲
    繳納會款不遇戌○○或會員為便利自己，託由伊代為轉交或帶回交付之情事發生
    ，遇此情形，伊實無拒絕之可能，是伊並無參與戌○○冒標之情事云云。
三、經查，自訴人壬○○指稱：「互助會單都是酉○○製作的，互助會單裡面也有卯
    ○○，我們去繳會錢，酉○○、卯○○都有收過會錢，他們也知道標多少錢，開
    互助會有時是酉○○主持，有時是戌○○主持，卯○○沒有開過標，但卯○○有
    收過會錢。」等語（見本院九十一年十二月二十五日訊問筆錄），核與證人丙○○證稱：「有，九十一年七月五日開會二會，九十一年元月十五日開會二會，都
    以『阿珠』名義跟會，其他互助會都結束了，前述四會都是活會，我有去開協調
    會，協調會現場是酉○○主持，他說他們是被人倒會，需要止會，我們有問他被
    何人倒會，但是他們說不出來，所以劉代表有請他回去整理倒會的人的名字跟我
    們說，三天後又召開第二次協調會，他又說他們沒有被倒會，有唸到名字的就是
    被他冒標的，當時我很生氣，所以沒有把他唸的全部勾起來，我跟會已經有八、
    九年了，是戌○○邀我入會的，我若去標會，戌○○、酉○○有時也都會在場，
    若他們二人都在場時，有時是戌○○開標，有時是酉○○開標，有時也只有一人
    在場，就是由那人開標，我沒有遇過卯○○有開標。」、「（如何支付會錢？）
    大部分都是我拿去他家給他們，有時他們會來我家收會錢，有時是酉○○、有時
    是戌○○，我拿去他家時，看誰在家就誰收會錢，被告三人都有收過會錢。」、
    證人劉簡秀花證述：「（有無去現場標會？）有，有時戌○○開會，有時酉○○
    開會，卯○○也有開過互助會沒有幾次。」、「（如何支付會錢？）有時是戌○○或酉○○到我家拿，有時我拿去他家，被告三人都曾經收過會錢。」、證人庚○○證稱：「有，九十一年元月十五日一會，我以『阿秀』名義參加，是活會，
    是戌○○邀我入會的，我跟他是鄰居，我有去他家標會二次，都是戌○○、酉○○主持開會，我繳會錢有時是我拿去他家，有時是酉○○到我家來收。」等語（
    見本院九十一年一月二十一日訊問筆錄）相符，顯見被告酉○○確有參與被告戌
    ○○擔任會首之互助會開標及收取會款之事宜；且被告戌○○擔任會首之如附表
    所示之九會互助會之會單，均係由被告酉○○所書寫，亦為被告酉○○及戌○○
    所自承，衡情，倘如被告酉○○所言，其並未涉及處理如附表所示互助會事宜，
    且曾因召會與否一事，與被告戌○○意見相左，以被告戌○○並非目不識丁之文
    盲，被告戌○○既能自行書寫會單，實無假手被告酉○○之必要；輔以被告酉○○於附表所示之九會互助會，均有列名參加，參加之會數更高達十二會，有互助
    會單九紙在卷可參，該會單既為被告酉○○所自行書寫，顯見被告酉○○對其有
    參與如此大量互助會之情形，有所知悉，是依被告戌○○、酉○○所述，被告戌
    ○○並無從事其他事業之投資，亦無其他工作可供收入，被告酉○○自八十四年
    由軍旅退休後，每月可支領月退俸五萬元，另有打工收入一至二萬元，其總收入
    不過七萬元左右，被告酉○○一人參加之互助會即已高達十二會，其中並有多數
    互助會之時間係重疊，以附表所示互助會之每會金額係一萬元，競標利息約略在
    二千元至三千元之間，被告酉○○每月活會會款之支出，最少在八萬四千元以上
    ，若全數互助會均已標取，被告酉○○每月死會會款之支出更高達十二萬元，顯
    與被告酉○○一家人之收入不成比例，更何況被告酉○○、戌○○尚有子女有待
    扶養，益徵被告酉○○之收入根本不足以支付會款，且縱然被告酉○○一家經濟
    大權操之在被告戌○○之手，家庭生活費用之來源仍來自被告酉○○，被告酉○○既對其自身參與如附表所示互助會之情形有所知悉，自對其收入根本不敷會款
    支出一情有所認識，於此情況下，以被告酉○○與被告戌○○係夫妻，關係甚為
    親密，被告酉○○豈有對被告戌○○籌措財源之方式一無所悉之理，參酌被告酉
    ○○復有主持開標、收取會款等行為，足認被告酉○○與被告戌○○就冒標之行
    為具有犯意之聯絡及行為之分擔，被告酉○○所辯，尚無可採。事證明確，被告
    酉○○犯行，亦堪認定。
四、按互助會之標單，寫有標息及標會者之署押，依習慣係表示投標會款之私文書，
    為刑法第二百二十條之準私文書，最高法院八十二年度台上字第二一七號裁判可
    資參照；是被告於標單上偽造「劉美」、「劉姿玲」、「雪仔」等人之署押，並
    書寫競標利息，持以參與競標，使不知情之活會會員陷於錯誤而交付會款，足以
    生損害於活會會員及該名義人，核其所為，係犯刑法第二百十六條、第二百二十
    條第一項、第二百十條之行使偽造準私文書罪及刑法第三百三十九條第一項之詐
    欺取財罪。又被告於標單上偽造署押之行為，為偽造準私文書之部分行為，不另
    論罪。其偽造準私文書復持以行使，偽造準私文書之低度行為應為行使之高度行
    為所吸收，亦不另論罪。又被告先後多次行使偽造準私文書、詐欺取財之犯行，
    時間緊接，所犯各係構成要件相同之罪，顯均係基於概括犯意反覆為之，應各依
    連續犯之規定，分別論以一罪。被告偽造標單後，持之向多數人行使，侵害多數
    人法益，並以一冒標行為，詐取多人之財物，均屬同種想像競合犯，應各從一重
    處斷。被告所犯行使偽造準私文書、詐欺取財二罪間，有方法結果之牽連關係，
    應依刑法第五十五條後段之規定，從一較重之行使偽造準私文書罪處斷。爰審酌
    民眾參與民間互助會，多為儲蓄或在有急需時得藉此籌措財源，被告戌○○因個
    人理財失當，竟為圖己利，冒用他人之名義參加互助會，並冒用該等不存在之人
    之名義冒標互助會高達約七十會左右，造成多數互助會會員不貲之損害，且迄今
    均未見與會員處理之誠意，徒令其他會員求償無門，態度不佳，惟念其犯後尚知
    坦認犯行等一切情狀；及被告酉○○與其妻戌○○共同冒標會款，詐欺活會會員
    ，造成多數互助會會員不貲之損害，且迄今均未見與會員處理之誠意，徒令其他
    會員求償無門，態度不佳，惟念其並非會首，情節較屬輕微等一切情狀，各量處
    如主文所示之刑。至未扣案之標單，衡情已由被告丟棄滅失，爰不併為沒收之宣
    告。
貳、無罪部分：
一、自訴意旨略以：被告戌○○分別召集如附表所示之互助會，竟以冒標之方式欺罔
    其他會員，詐領互助會款，被告卯○○為被告戌○○之女，並曾參與收受會款，
    同為共犯，因認被告卯○○亦涉有刑法第二百十六條、第二百二十條第一項、第
    二百十條之行使偽造準私文書及刑法第三百三十九條第一項之詐欺取財罪嫌。
二、按犯罪事實應依證據證據認定之，無證據不得推定其犯罪事實，刑事訴訟法第一
    百五十四條定有明文。又事實之認定，應憑證據，如未能發現相當證據，或證據
    不足以證明，自不能以推測或擬制之方法，為裁判基礎（最高法院四十年台上字
    第八六號判例參照）；而告訴人之告訴，係以使被告受刑事訴追為目的，是其陳
    述是否與事實相符，仍應調查其他證據以資審認（最高法院五十二年台上字第一
    三００號判例參照），易言之，即藉由補強證據之存在，以增強或擔保告訴人陳
    述之證明力（最高法院八十七年度台上字第二一七六號判決要旨參照）。且認定
    犯罪事實所憑之證據，雖不以直接證據為限，間接證據亦包括在內，然無論直接
    證據或間接證據，其為訴訟上之證明，須於通常一般之人均不致有所懷疑，而得
    確信其為真實之程度者，始得據為有罪之認定，倘其證明尚未達此一程度，而有
    合理之懷疑存在而無從使事實審法院得有罪之確信時，即應由法院為諭知被告無
    罪之判決（最高法院七十六年台上字第四九八六號判例參照）。
三、本件自訴人辛○○、未○○、壬○○認被告卯○○涉有前開罪嫌，係以被告卯○○為被告戌○○、酉○○之女，並曾向其他會員收取會款為其主要依據。訊據被
    告卯○○則堅詞否認有何自訴人所指之犯行，辯稱：伊在九十年六月間才從台南
    中華醫事學院畢業，就學中，均係住宿於學校所提供之救國團宿舍，回家常住之
    機會甚少，在學間，受父母呵護，缺乏參與合會召募、開標、收取會款、交付會
    款事宜之自主權，畢業後，就職於家鄉之建佑醫院，在家時間不多，工作時間不
    固定，輪值白日班、小夜班、大夜班之時間搭配不上合會開標，全然不具襄助其
    母戌○○處理合會事宜之時機，然而，開標後，住在建佑醫院附近或前往醫院看
    診之會員，會託交會款是事實，動機僅在方便會首與會員間之收受，伊對互助會
    之情形全然不瞭解，也未參與冒標等語。
四、經查，自訴人壬○○指稱：「互助會單都是酉○○製作的，互助會單裡面也有卯
    ○○，我們去繳會錢，酉○○、卯○○都有收過會錢，他們也知道標多少錢，開
    互助會有時是酉○○主持，有時是戌○○主持，卯○○沒有開過標，但卯○○有
    收過會錢。」（見本院九十一年十二月二十五日訊問筆錄），自訴人辛○○亦稱
    ：「我跟會有八、九年，我有去標過會二次以上，大部分都是用電話跟戌○○聯
    絡我要標會，他會幫我標，我每個月固定以二千二百元標會，所以他都跟我說是
    二千二百元以上的金額得標，酉○○之前是在軍中服務，他退伍後，互助會開標
    時，他偶而也會在現場，有時也在外面，都是戌○○開標。」（見本院九十二年
    一月七日訊問筆錄），證人丙○○證稱：「有，九十一年七月五日開會二會，九
    十一年元月十五日開會二會，都以『阿珠』名義跟會，其他互助會都結束了，前
    述四會都是活會，我有去開協調會，協調會現場是酉○○主持，他說他們是被人
    倒會，需要止會，我們有問他被何人倒會，但是他們說不出來，所以劉代表有請
    他回去整理倒會的人的名字跟我們說，三天後又召開第二次協調會，他又說他們
    沒有被倒會，有唸到名字的就是被他冒標的，當時我很生氣，所以沒有把他唸的
    全部勾起來，我跟會已經有八、九年了，是戌○○邀我入會的，我若去標會，戌
    ○○、酉○○有時也都會在場，若他們二人都在場時，有時是戌○○開標，有時
    是酉○○開標，有時也只有一人在場，就是由那人開標，我沒有遇過卯○○有開
    標。」（見本院九十二年一月二十一日訊問筆錄），證人庚○○亦稱：「（有無
    遇過卯○○主持開會？）沒有。」等語（見本院九十二年一月二十一日訊問筆錄
    ），足見被告卯○○辯稱其並未主持開標之詞非虛；且被告卯○○自八十八年間
    起就讀於中華醫事學院，九十年六月甫由中華醫事學院畢業，畢業後即任職於建
    佑醫院等情，亦有中華醫事學院（八九）華醫專字第二二六七號畢業證書一紙、
    考勤表十紙、工作紀錄三紙在卷可參，堪認被告戌○○召集如附表所示互助會之
    時，被告卯○○僅係在學之學子，衡情，以被告卯○○為被告戌○○、酉○○之
    女，於八十九年間更僅為年約二十歲之在學學子，縱家中經濟出現任何異狀，非
    到最後關頭，身為父母之被告戌○○、酉○○多不會讓其子女知曉，任令子女擔
    憂而無法專心向學，反而會極力隱瞞家中經濟狀況惡化之現況，以使其子女得順
    利完成學業，是被告卯○○未能明瞭其家中實際之經濟情況為何，實屬可能；且
    被告卯○○所就讀之中華醫事學院，係位在台南地區，被告卯○○於就學期間並
    未居住於家中，已經被告卯○○供述在卷，以被告卯○○僅有於休假時回家探望
    被告戌○○、酉○○，時間非多，被告卯○○應無參與被告戌○○、酉○○冒標
    行為之可能；至被告卯○○雖偶有幫忙收取會款之情形，然被告卯○○於畢業後
    即返回高雄工作，與被告戌○○、酉○○同住一屋簷下，遇有會員前往渠等住處
    欲繳交會款而被告戌○○、酉○○適不在家中，或居住於被告卯○○工作地點附
    近之會員委託被告卯○○代將會款攜回家中轉交予被告戌○○時，被告卯○○代
    為收受或轉交乃人之常情，此自不足作為被告卯○○有參與被告戌○○、酉○○
    犯行之資，自訴人僅以被告卯○○為被告戌○○、酉○○之女，並曾收受會款，
    即認被告卯○○亦同涉冒標之犯行，尚屬無據。卷內證據既不足以證明被告卯○○確有行使偽造準私文書及詐欺取財之事實，本院亦查無其他積極證據足資證明
    被告卯○○確有自訴人所指之犯行，被告卯○○犯罪尚屬不能證明，揆諸首開規
    定及說明，自應為被告無罪之諭知。
據上論斷，應依刑事訴訟法第三百四十三條、第二百九十九條第一項前段、第三百零
一條第一項，刑法第二十八條、第五十六條、第二百十六條、第二百二十條第一項、
第二百十條、第三百三十九條第一項、第五十五條，罰金罰鍰提高標準條例第一條前
段，判決如主文。
中      華      民      國    九十二    年      三      月    二十五    日
                                  臺灣高雄地方法院刑事庭
                                      法  官    曾  淑  娟
右正本證明與原本無異。
如不服本判決，應於判決送達後十日內，向本院提出上訴狀。
                                      書記官    呂  怜  勳
中      華      民      國    九十二    年      三      月    二十五    日
附錄本判決論罪科刑法條：
中華民國刑法第二百一十條
偽造、變造私文書，足以生損害於公眾或他人者，處五年以下有期徒刑。
中華民國刑法第二百一十六條
行使第二百十條至第二百十五條之文書者，依偽造、變造文書或登載不實事項或使登
載不實事項之規定處斷。
中華民國刑法第二百二十條第一項
在紙上或物品上之文字、符號、圖畫、照像，依習慣或特約，足以為表示其用意之證
明者，關於本章及本章以外各罪，以文書論。
附表：
┌─┬────┬──┬─────┬─────┬────┬────┬───┐
│編│會期    │會數│止會時間  │被告戌○○│止會時應│冒標會數│實際已│
│號│        │    │          │冒用他人或│有之活會│        │標會會│
│  │        │    │          │不存在之人│數及止會│        │員    │
│  │        │    │          │名義入會者│時實際之│        │      │
│  │        │    │          │          │活會數  │        │      │
├─┼────┼──┼─────┼─────┼────┼────┼───┤
│一│九十一年│四十│九十一年八│雪仔（一會│應有活會│二會    │酉○○│
│  │四月二十│八會│月五日    │）        │數：四十│        │、張簡│
│  │五日起至│    │          │          │三會    │        │秀儀、│
│  │九十四年│    │          │          │        │        │雪仔  │
│  │三月二十│    │          │          │實際活會│        │      │
│  │五日（每│  │          │          │數：四十│        │      │
│  │月二十五│    │          │          │五會    │        │      │
│  │日開標，│    │          │          │        │        │      │
│  │三、六、│    │          │          │        │        │      │
│  │九、十二│    │          │          │        │        │      │
│  │月十二日│    │          │          │        │        │      │
│  │各加會一│    │          │          │        │        │      │
│  │次）    │    │          │          │        │        │      │
│  │        │    │          │          │        │        │      │
├─┼────┼──┼─────┼─────┼────┼────┼───┤
│二│八十九年│四十│九十一年八│劉麗珠（二│應有活會│十三會  │酉○○│
│  │四月十七│七會│月五日    │會）      │數：十會│        │、張簡│
│  │日起至九│    │          │          │        │        │華玉、│
│  │十二年三│    │          │          ││        │寅○○│
│  │月二日（│    │          │          │實際活會│        │、劉姿│
│  │每月十七│    │          │          │數：二十│        │玲、劉│
│  │日開標，│    │          │          │三會    │        │素卿、│
│  │三、六、│    │          │          │        │        │雪仔、│
│  │九、十二│    │          │          │        │        │劉阿菊│
│  │月二日加│    │          │          │        │        │、劉世│
│  │會一次）│    │          │          │        │        │卿（二│
│  │        │    │          │          │        │        │會）、│
│  │        │    │          │          │        │        │劉美香│
│  │        │    │          │          │        │        │（二會│
│  │        │    │          │          │        │        │）、簡│
│  │        │    │          │          │        │        │秀花、│
│  │        │    │          │          │        │        │劉麒麟│
│  ││    │          │          │        │        │、姚惠│
│  │        │    │          │          │        │        │英（二│
│  │        │    │          │          │        │        │會）、│
│  │        │    │          │          │        │        │劉麗珠│
│  │        │    │          │          │        │        │（二會│
│  │        │    │          │          │        │        │）、劉│
│  │        │    │          │          │        │        │秀鳳、│
│  │        │    │          │          │        │        │巳○○│
│  │        │    │          │          │        │        │、劉龍│
│  │        │    │          │          │        │        │通（二│
│  │        │    │          │          │        │        │會）、│
│  │        │    │          │          │        │        │郭文善│
│  │        │    │          │          │        │        │、劉麗│
│  │        │    │          │          │    │        │華、劉│
│  │        │    │          │          │        │        │有福  │
│  │        │    │          │          │        │        │      │
├─┼────┼──┼─────┼─────┼────┼────┼───┤
│三│八十九年│四十│九十一年八│劉麗珠（一│應有活會│二十一會│酉○○│
│  │四月二十│七會│月五日    │會）      │數：十會│        │、劉彥│
│  │日起至九│    │          │          │        │        │賀（二│
│  │十二年三│    │          │          │        │        │會）、│
│  │月六日（│    │          │          │實際活會│        │郭進順│
│  │每月二十│    │          │          │數：三十│        │、麗玲│
│  │日開會，│    │          │          │一會    │        │（二會│
│  │三、六、│    │          │          │        │        │）、陳│
│  │九、十二│    │          │          │        │        │世卿（│
│  │月六日加│    │          │          │        │        │二會）│
│  │會一次）│    │          │          │        │        │、劉麗│
│  │        │    │          │          │        │        │珠、劉│
│  │        │    │          │          │        │        │美香（│
│  │        │    │          │          │        │        │二會）│
│  │        │    │          │          │        │        │、劉進│
│  │        │    │          │          │        │        │家、劉│
│  │        │    │          │          │        │        │麗玉、│
│  │        │    │          │          │        │        │陳來壽│
│  │        │    │          │          │        │        │、姚惠│
│  │        │    │          │          │        │        │英、江│
│  │        │    │          │          │        │        │素鳳、│
│  │        │    │          │          │        │        │汪南山│
│  │        │    │          │          │        │        │      │
├─┼────┼──┼─────┼─────┼────┼────┼───┤
│四│九十年一│四十│九十一年八│劉麗珠（一│應有活會│十一會  │酉○○│
│  │月七日起│二會│月五日    │會）、阿雪│數：十七│        │（二會│
│  │至九十二│    │          │（一會）  │會      │        │）、劉│
│  │年八月七│    │          │          │        │        │明晶、│
│  │日（每月│    │          │          │實際活會│        │劉龍通│
│  │七日開標│    │          │          │數：二十│        │（二會│
│  │，三、六│    │          │          │八會    │        │）、劉│
│  │、九、十│    │          │          │        │        │有福、│
│  │二月二十│    │          │          │        │        │劉美香│
│  │二日加會│    │          │          │        │        │（二會│
│  │一次）  │    │          │          │        │        │）、劉│
│  │        │    │          │          │        │        │玉、黃│
│  │        │    │          │          │        │        │金蘭、│
│  │        │    │          │          │        │        │劉桂蘭│
│  │        │    │          │          │        │        │、劉麗│
│  │        │    │          │          │        │        │珠、阿│
│  │        │    │          │          │        │        │雪、張│
│  │        │    │          │          │        │        │簡秀儀│
│  │        │    │          │          │        │        │      │
├─┼────┼──┼─────┼─────┼────┼────┼───┤
│五│九十年三│四十│九十一年八│劉麗珠（一│應有活會│十一會  │酉○○│
│  │月三日起│五會│月五日    │會）、阿美│數：二十│        │、劉麗│
│  │至九十二│    │          │（一會）  │二會    │        │珠、陳│
│  │年十二月│    │          │          │        │        │建成、│
│  │十八日（│    │          │          │實際活會│        │劉美香│
│  │每月三日│    │          │          │數：三十│        │、順仔│
│  │開標，三│    │          │  │三會    │        │、張簡│
│  │、六、九│    │          │          │        │        │秀儀、│
│  │、十二月│    │          │          │        │        │劉麗華│
│  │十八日加│    │          │          │        │        │、劉錦│
│  │會一次）│    │          │          │        │        │池、劉│
│  │        │    │          │          │        │        │秀鳳、│
│  │        │    │          │          │        │        │林桂合│
│  │        │    │          │          │        │        │、劉秋│
│  │        │    │          │          │        │        │文、阿│
│  │        │    │          │          │        │        │美    │
├─┼────┼──┼─────┼─────┼────┼────┼───┤
│六│九十年九│四十│九十一年八│卯○○（二│應有活會│五會    │酉○○│
│  │月十日起│五會│月五日    │會）、劉麗│數：三十│        │、劉佳│
│  │至九十三│    │          │珠（一會）│會      │        │棻（二│
│  │年六月二│    │          │、劉美（一│        │        │會）、│
│  │十六日（│    │          │會）      │實際活會│        │劉麗華│
│  │每月十日│    │          │          │數：三十│        │、劉梅│
│  │開標，三│    │          │          │五會    │        │香（二│
│  │、六、九│    │          │          │        │        │會）、│
│  │、十二月│    │          │          │        │        │許峰嘉│
│  │二十六日│    │          │          │        │        │、陳來│
│  │加會一次│    │          │          │        │        │壽、劉│
│  │）      │    │          │          │        │        │麗珠、│
│  │        │    │          │          │        │        │劉美  │
├─┼────┼──┼─────┼─────┼────┼────┼───┤
│七│九十一年│四十│九十一年八│劉姿玲（一│應有活會│五會    │酉○○│
│  │一月十五│七會│月五日    │會）      │數：三十│        │、劉美│
│  │日起至九│    │          │      │八會    │        │香（二│
│  │十三年十│    │          │          │        │        │會）、│
│  │二月一日│    │          │          │實際活會│        │劉姿玲│
│  │（每月十│    │          │          │數：四十│        │      │
│  │五日開標│    │          │          │三會    │        │      │
│  │，三、六│    │          │          │        │        │      │
│  │、九、十│    │          │          │        │        │      │
│  │二月一日│    │          │          │        │        │      │
│  │加會一次│    │          │          │        │        │      │
│  │）      │    │          │          │        │        │      │
├─┼────┼──┼─────┼─────┼────┼────┼───┤
│八│九十一年│四十│九十一年八│霞仔      │應有活會│零會    │酉○○│
│  │五月三十│二會│月五日    │          │數：三十│        │（二會│
│  │日起九十│    │          │          │八會    │        │）、張│
│  │三年十二│    │          │          │        │        │簡秀儀│
│  │月三十日│    │          │          │實際活會│        │、霞仔│
│  │（每月三│    │          │          │數：三十│        │      │
│  │十日開標│    │          │          │八會    │        │      │
│  │，一、四│    │          │          │        │        │      │
│  │、七、十│    │          │          │        │        │      │
│  │月十六日│    │          │          │        │        │      │
│  │加會一次│    │          │          │        │        │      │
│  │）      │    │          │          │        │        │      │
├─┼────┼──┼─────┼─────┼────┼────┼───┤
│九│九十一年│三十│九十一年八│劉麗玉（二│應有活會│零會    │酉○○│
│  │七月五日│六會│月五日    │會）      │數：三十│        │      │
│  │起至九十│    │          │          │五會    │        │      │
│  │三年十一│    │          │          │        │        │      │
│  │月五日（│    │          │          │實際活會│        │      │
│  │每月五日│    │          │          │數：三十│        │      │
│  │開標，二│    │          │          │五會    │        │      │
│  │、六、十│    │          │          │        │        │      │
│  │月二十一│    │          │          │        │        │      │
│  │加會一次│    │          │          │        │        │      │
│  │）      │    │          │          │        │        │      │
└─┴────┴──┴─────┴─────┴────┴────┴───┘


司法院資訊處製作；財團法人民間司法改革基金會備份。
